【裁判字號】    88,上訴,2510
【裁判日期】    890329
【裁判案由】    毒品危害防制條例
【裁判全文】
臺灣高等法院臺中分院刑事判決              民國八十八年度上訴字第二五一○號
    上  訴  人  臺灣臺中地方法院檢察署檢察官
    被      告  甲○○
    指定辯護人  本院公設辯護人  乙○○
右上訴人因被告毒品危害防制條例案件，不服臺灣臺中地方法院中華民國八十八年十
月四日第一審判決（民國八十八年度訴字第一○四七號，起訴案號：臺灣臺中地方法
院檢察署民國八十八年度偵字第四八三二號），提起上訴，本院判決如左：
    主      文
原判決撤銷。
甲○○連續販賣第二級毒品，處有期徒刑捌年。安非他命壹包（淨重肆點陸伍公克）
沒收銷燬；販毒所得財物新台幣壹仟元沒收；如全部或一部不能沒收時，以其財產抵
償之。
    事      實
一、甲○○基於營利之概括犯意，於民國（下同）八十八年一月中旬某日，在台中縣
    后里鄉○○路五六號丁○○家中，販賣第二級毒品安非他命一小袋重○‧二公克
    予丁○○，得款新台幣（下同）一千元花用；又於同年一月廿九日晚十一時許，
    帶一包重五‧○六公克（淨重四‧六五公克、包裝重○‧四一公克）價值七千
    元之第二級毒品安非他命至丁○○家中販賣予丁○○，當其將安非他命取出要交
    予丁○○之際，聽聞警察前來叫門，即將該包安非他命丟在桌上未及取款，匆忙
    從屋後爬窗逃逸，該包安非他命為丁○○撿取藏在身上，亦隨後逃跑時，為警逮
    獲，而扣得該包安非他命。
二、案經台中縣警察局大甲分局報請臺灣台中地方法院檢察署檢察官偵查起訴。
    理      由
一、訊據被告甲○○否認有販賣安非他命犯行，辯稱未曾到過丁○○之家中云云。惟
    查八十八年一月廿九日深夜，丁○○在其台中縣后里鄉○○路五十六號住處逃跑
    被捕時，經警從身上搜獲安非他命一包，丁○○於警訊已供稱該包安非他命係以
    七千元向甲○○所購買（偵查卷七頁反面）又於偵查中稱：「八十八年一月廿九
    日晚上十一點在我家查獲毒品，在場有五人，甲○○跑掉了」，「安非他命是甲
    ○○走時丟給我的，我不知藏何處，就放身上」「朋友『龜頭』介紹，知道甲○
    ○有安非他命，他（指甲○○）曾到我家坐過，所以知道我家，我買過二次，第
    一次在被抓前半個月，買○‧三公克一千元，地點在我家」（偵查卷十七、卅五
    、卅六頁），另於原審稱：「：：我們二人正在交易，我說十日再錢給他，安非
    他命他放口袋，他要將安非他命交給我時，已經拿出來，放在手上，警察就進來
    ，他就丟在桌上」「甲○○跑，我跟著跑，因我會害怕」（原審卷十三、十四、
    四十六頁反面），復於本院稱：「：：：阿松由窗戶跑掉，隨手將安非他命丟桌
    上，我即撿到放身上並跑，但被警員抓到，在我身上搜得安非他命」（本院卷廿
    五頁），而丁○○之胞妹丙○○亦在本院證稱：「一月廿九日晚上，我出去買鹽
    酥回來時，阿松已在家與我姊姊談，不久警員就到，我要去開門，姊姊叫我
    慢一點，他二人即逃跑」（本院卷廿五頁反面），由上述證詞以觀，被告確曾於
    前開時間前去丁○○之住處販賣安非他命予丁○○，已無置疑，至證人即八十八
    年一月廿九日前去查緝之警員廖漢蜀、謝文常、王文華及謝仁益等人於原審證稱
    ：當天只有丁○○一人企圖逃走，並未看到有其他人順利逃逸一節，係因警員叩
    門進入屋內時，被告已先爬窗逃離之故，是上開證人之證言，尚不足為有利於被
    告之證明，被告否認販賣，不足採取。而該包為警查扣之安非他命，經本院送請
    法務部調查局檢驗結果，檢出係甲基安非他命，淨重四‧六五公克、包裝重○‧
    四一公克，有檢驗通知書一份附卷可憑（本院卷卅七頁），又被告與丁○○非親
    非故，其專程將安非他命持至丁○○家中售予丁○○，無非在求取販賣之利益，
    是其係意圖營利而販賣，至為顯然，本件事證明確，被告犯行洵堪認定。
二、核被告所為，係犯毒品危害防制條例第四條第二項之販賣第二級毒品罪，先後二
    次販賣行為，其犯罪構成要件相同，顯係基於概括之犯意反覆所為，應依連續犯
    論以一罪，除無期徒刑部分不得加重外，有期徒刑及罰金部分並依法加重其刑。
    乃原審未察，認被告並無販毒犯行，而予無罪諭知，尚有未洽，檢察官上訴指摘
    原判決不當，為有理由，應由本院將原判決撤銷改判，爰審酌被告犯罪之動機、
    目的、手段、所生之危害及犯後未能坦承等一切情狀，量處有期徒刑八年示懲。
    其第一次販毒所收之價款一千元，係犯罪所得之財物，依法應予沒收，如全部或
    一部不能沒收時，應以其財產抵償之，另第二次販毒被扣之安非他命一包（淨重
    四‧六五公克），應依法沒收銷燬之。
三、據上論斷，應依刑事訴訟法第三百六十九條第一項前段、第三百六十四條、第二
    百九十九條第一項前段，毒品危害防制條例第四條第二項、第十八條第一項、第
    十九條第一項，刑法第十一條前段、第五十六條，判決如主文。
本案經檢察官戊○○到庭執行職務。
中      華      民      國     八十九     年      三      月   二十九   日
                                   臺灣高等法院臺中分院刑事第十一庭
                                           審判長法  官  羅  禮  政
                                                 法  官  曾  謀  貴
                                                 法  官  陳  欣  安
右正本證明與原本無異。
如不服本判決應於收受送達後十日內向本院提出上訴書狀，其未述上訴之理由者並
得於提起上訴後十日內向本院補提理由書（均須按他造當事人之人數附繕本）。
                                                 書記官  陳  秀  真
中      華      民      國     八十九     年      三      月   三十     日
附錄：
毒品危害防制條例第四條第二項：
製造、運輸、販賣第二級毒品者，處無期徒刑或七年以上有期徒刑，得併科新台幣七
百萬元之以下罰金。
                                                                        Ｆ


司法院資訊處製作；財團法人民間司法改革基金會備份。
